# 处置间接持有的股份在合并报表层面能体现投资收益吗？

提问人：安好 时间：2020-11-30 10:50:00
请教陈版，A是上市公司的母公司，持有上市公司60%的股份，A的子公司B持有上市2%股份。如果B将上市公司的股份转让给无关联的第三方，A仍然不丧失控制权，这样处置间接持有的股份在合并报表层面能体现投资收益吗？
谢谢！

回答人：chenyiwei
不可以。在A的合并报表层面，仍然属于在不丧失控制权前提下部分处置子公司股权，作为权益性交易处理。